臺灣桃園地方法院民事簡易判決
110年度桃原簡字第40號
原      告  Ａ０１    （真實姓名、年籍詳卷） 
            Ａ０２    （真實姓名、年籍詳卷）
兼  上二人
法定代理人  林○○    （真實姓名、年籍詳卷）
上三人共同
訴訟代理人  王奕仁律師
複  代理人  李怡卿律師
被      告  林佳瑩


上列當事人間請求損害賠償事件，原告提起刑事附帶民事訴訟，
經本院刑事庭裁定移送前來，本院於民國111年1月20日言詞辯論
終結，判決如下：
    主      文
被告應給付原告Ａ０１新臺幣40,000元，給付原告Ａ０２新臺幣40,000
元，給付原告林○○新臺幣30,000元，及均自民國109年11月6日起
至清償日止，按週年利率5％計算之利息。
原告其餘之訴駁回。
訴訟費用由被告負擔10分之7，餘由原告負擔。
本判決第一項得假執行。
原告其餘假執行之聲請駁回。
    事實及理由
壹、程序方面
一、按宣傳品、出版品、廣播、電視、網際網路或其他媒體對下
    列兒童及少年不得報導或記載其姓名或其他足以識別身分之
    資訊：一遭受第49條或第56條第1項各款行為。二施用毒品
    、非法施用管制藥品或其他有害身心健康之物質。三為否認
    子女之訴、收養事件、親權行使、負擔事件或監護權之選定
    、酌定、改定事件之當事人或關係人。四為刑事案件、少年
    保護事件之當事人或被害人。行政機關及司法機關所製作必
    須公開之文書，除前項第3款或其他法律特別規定之情形外
    ，亦不得揭露足以識別前項兒童及少年身分之資訊，兒童及
    少年福利與權益保障法第69條第1項、第2項定有明文。查本
    件原告Ａ０１為民國99年11月生，為未滿12歲之兒童，有其之
    戶籍謄本在卷可憑，揆諸前開規定，本院製作必須公開之判
    決書，即不得揭露足以識別其身分之真實姓名年籍及住所等
    資料。再若於判決上記載其親屬及法定代理人之真實姓名、
    年籍資料，亦有揭露其身分資訊之疑慮，故本判決爰將原告
    、原告法定代理人分別以Ａ０１、Ａ０２、林○○等代號代之，合先
    敘明。 
二、被告經合法通知，未於言詞辯論期日到場，核無民事訴訟法
    第386條各款所列情形，爰依原告之聲請，由其一造辯論而
    為判決。
貳、實體方面
一、原告主張：被告甲○○之子與原告林○○之子即原告Ａ０１、Ａ０２，
    於民國108年10月26日晚間，在桃園市八德區介壽路2段361
    巷衛生所後方籃球場，因故發生爭執，甲○○見狀後，遂與真
    實年籍不詳綽號「小龍」之成年男子至該籃球場，於同日晚
    間7時56分許至同日晚間8時22分許止，共同基於傷害之犯意
    聯絡，先由甲○○腳踢Ａ０２、Ａ０１的身體，再由綽號「小龍」之
    人推Ａ０２之頭部，且抓著Ａ０１之後腦杓，Ａ０１因而跌倒。嗣Ａ０２
    跑回家中向林○○求助，林○○到場後，甲○○竟徒手毆打林○○一
    巴掌，並與綽號「小龍」之人共同追打林○○，綽號「小龍」
    人更抓著林○○頭部撞擊路旁之汽車車窗，甲○○則趁機毆打林
    ○○，致使林○○受有前額、下背、左腕及左膝挫擦傷等傷害；
    Ａ０１則受有腹部挫傷之傷害、Ａ０２則受有前腹壁挫傷之傷害，
    侵害原告3人之身體權、健康權、自由權。爰依民法侵權行
    為之法律規定提起本件訴訟，向被告請求精神慰撫金各新臺
    幣（下同）50,000元等語。並聲明：㈠被告應給付原告各50,
    000元，及自刑事附帶民事起訴狀繕本送達翌日起至清償日
    止，按年利率5％計算之利息；㈡願供擔保請准宣告假執行。
二、被告經合法通知，未於言詞辯論期日到場，亦未提出書狀為
    任何聲明或陳述。
三、得心證之理由：
　㈠原告主張之前開事實，業據其提出臺灣桃園地方檢察署（下
    稱桃園地檢署）109年度偵字第13104號聲請簡易判決處刑書
    在卷為憑（見附民卷第15至17頁），復經本院依職權調閱桃
    園地檢署109年度偵字第13104號卷宗、本院109年度桃簡字
    第2062號刑事判決卷宗核閱無誤，而被告已於相當時期受合
    法之通知，而於言詞辯論期日不到場，亦未提出書狀爭執者
    ，依民事訴訟法第436條第2項、第280條第3項之規定，視同
    自認，堪信原告之主張為真實。
  ㈡按因故意或過失，不法侵害他人之權利者，負損害賠償責任
    ；不法侵害他人之身體、健康、名譽、自由、信用、隱私、
    貞操，或不法侵害其他人格法益而情節重大者，被害人雖非
    財產上之損害，亦得請求賠償相當之金額。民法第184條第1
    項前段、第195條第1項前段分別定有明文。查本件被告既故
    意不法於前揭時、地對原告3人為故意傷害之行為，則原告
    所受免於恐懼之精神自由權及身體權損害與被告之故意侵權
    行為間，自有因果關係，從而原告依前開規定，請求被告負
    損害賠償責任，於法自屬有據。
　㈢按慰撫金之賠償，須以人格權遭遇侵害，使精神上受有痛苦
    為必要，其核給之標準固與財產上損害之計算不同，然仍需
    須斟酌實際加害情形、加害行為所造成之影響、兩造之身分
    地位、資力及其他各種情形核定相當之數額。本件被告對原
    告既有上開不法侵害原告精神自由權、身體權之行為，足使
    原告精神上受有相當痛苦，是原告請求被告賠償其非財產上
    之損害，合於上開民法規定，即屬有據。本院審酌被告僅因
    其子與Ａ０１、Ａ０２因故發生爭執，率與綽號「小龍」之人以前
    開行為故意傷害原告3人，使原告3人受有傷害，更使當時尚
    年幼之Ａ０１、Ａ０２目擊當時為保護自己之母親遭被告及綽號「
    小龍」之人不斷毆打，亦使林○○在其未成年子女前受被告及
    綽號「小龍」之人不斷毆打，堪認其心生極度恐懼，亦貶損
    原告3人應受之人格尊嚴，不法侵害原告免於恐懼之精神自
    由權、身體權，所為並不可取；再參酌原告自陳受傷後僅有
    急診，後續並未看診等情，並考量兩造之身分、年齡、經濟
    狀況、原告3人所分別受傷害之程度、精神痛苦等一切情狀
    後，認原告3人請求被告賠償之精神慰撫金，Ａ０１、Ａ０２、林○
    ○分別以以40,000元、40,000元、30,000元為適當，原告逾
    此數額之請求，非有理由。
四、末按給付無確定期限者，債務人於債權人得請求給付時，經
    其催告而未為給付，自受催告時起，負遲延責任。其經債權
    人起訴而送達訴狀，或依督促程序送達支付命令，或為其他
    相類之行為者，與催告有同一之效力。又遲延之債務，以支
    付金錢為標的者，債權人得請求依法定利率計算之遲延利息
    ；而應付利息之債務，其利率未經約定，亦無法律可據者，
    週年利率為5％，民法第229條第2項、第233條第1項前段、第
    203條分別定有明文。本件原告3人對被告之侵權行為債權，
    核屬無確定期限之給付，既經原告3人提起刑事附帶民事訴
    訟，而起訴狀繕本業於109年11月5日送達被告（於109年10
    月26日寄存於被告住所地之警察機關，依法於109年11月5日
    生送達效力，見附民卷第23頁），被告迄未給付，當應負遲
    延責任。是原告3人請求自刑事附帶民事起訴狀繕本送達被
    告之翌日即109年11月6日起算，按週年利率5％計算之法定遲
    延利息，核無不合，應予准許。
五、綜上所述，原告依民法侵權行為之法律關係，請求被告給付
    Ａ０１40,000元，給付Ａ０２40,000元，給付林○○30,000元，及均
    自刑事附帶民事訴訟起訴狀繕本送達翌日即109年11月6日起
    至清償日止，按週年利率5％計算之利息，為有理由，應予准
    許，逾此範圍之請求，則無理由，應予駁回。
六、本件原告勝訴部分係依簡易程序所為被告敗訴之判決，爰依
    民事訴訟法第389條第1項第3款之規定，依職權宣告假執行
    。原告雖聲明願供擔保請准宣告假執行，惟本院既已職權宣
    告之，原告此部分聲請，核僅為促請本院職權發動，自無庸
    另為准駁之諭知。至原告敗訴部分，其假執行之聲請即因訴
    之駁回而失所依據，應併予駁回。
七、本件事證已臻明確，原告其餘攻擊防禦方法及舉證，經本院
    斟酌後，核與判決結果無影響，爰不予一一論述，併此敘明
    。
八、本件為由本院刑事庭移送民事庭之刑事附帶民事訴訟，依刑
    事訴訟法第504條第2項之規定，免納裁判費，且迄至言詞辯
    論終結前，兩造亦未見支出訴訟費用，惟本院仍依民事訴訟
    法第79條諭知訴訟費用之負擔，以備將來如有訴訟費用發生
    時，得以計其數額。
中　　華　　民　　國　　111 　年　　2 　　月　　25　　日
                  桃園簡易庭  法  官  曾耀緯
以上為正本係照原本作成。
如不服本判決，應於送達後20日內，向本院提出上訴狀並表明上
訴理由，如於本判決宣示後送達前提起上訴者，應於判決送達後
20日內補提上訴理由書（須附繕本）。
如委任律師提起上訴者，應一併繳納上訴審裁判費。
中　　華　　民　　國　　111 　年　　2 　　月　　25　　日
                              書記官  張俊睿